臺灣高等法院花蓮分院刑事判決
111年度交上易字第4號
上  訴  人  
即  被  告  陳清華
上列上訴人因過失傷害案件，不服臺灣臺東地方法院110年度交
易字第60號中華民國110年12月30日第一審判決（起訴案號：臺
灣臺東地方檢察署110年度調偵字第79號），提起上訴，本院判
決如下：
    主  文
上訴駁回。             
    理  由
一、依刑事訴訟法第350條、第361條、第362條、第367條規定，
    不服地方法院之第一審判決而上訴者，須提出上訴書狀，並
    應敘述具體理由，為上訴必備之程式；其所提出之上訴書狀
    並未敘述上訴理由，或僅曾以言詞陳述上訴理由者，均應於
    上訴期間屆滿後20日內補提理由書於第一審法院。第一審法
    院經形式審查，認逾期未補提上訴理由者，應定期間先命補
    正；逾期未補正者，為上訴不合法律上之程式，應以裁定駁
    回。倘已提出上訴理由，但所提非屬具體理由者，則由第二
    審法院以上訴不合法律上之程式，判決駁回（最高法院97年
    度台上字第892號判決意旨參照）。而所稱具體理由，並不
    以其書狀應引用卷內訴訟資料，具體指摘原審判決不當或違
    法之事實，亦不以於以新事實或新證據為上訴理由時，應具
    體記載足以影響判決結果之情形為必要。但上訴之目的，既
    在請求第二審法院撤銷或變更第一審之判決，所稱「具體」
    ，當係抽象、空泛之反面，若僅泛言原判決認事用法不當、
    採證違法或判決不公、量刑過重等空詞，而無實際論述內容
    ，即無具體可言。從而，上開法條規定上訴應敘述具體理由
    ，係指須就不服判決之理由為具體之敘述而非空泛之指摘而
    言（最高法院111年度台上字第222號判決意旨參照）。
二、上訴意旨略以：伊看主車道沒有車，在切換車道到主車道中
    間時，因告訴人盧姿妏騎乘機車硬闖車道，且超速行駛，而
    擦撞伊所駕駛之車輛，告訴人又要求高額賠償，但因伊現在
    沒有收入，無法負擔賠償，一切有照片、影片為證等語。
三、經查：本件原判決綜合卷內資料，兼衡交通部公路總局臺北
    區監理所花東區車輛行車事故鑑定會鑑定意見後，已於判決
    理由欄詳述認定之憑據，並說明上訴人即被告（下稱被告）
    之辯解何以不足採之理由，因認被告涉犯刑法第284條前段
    過失傷害罪，判處有期徒刑4月，併諭知易科罰金之折算標
    準。被告所提出上訴狀，雖陳述上訴理由如前，然被告提起
    上訴除就原審已審酌認定之事項再憑己見爭執外，並未就原
    判決有何違法或不當，具體敘述應撤銷或變更之理由，難認
    其上訴狀已記載具體理由，是被告本件上訴難認與上訴法定
    程式相符。
四、綜上所述，被告上訴意旨未具體指摘或表明原判決有何採證
    認事、用法或量刑等足以影響判決本旨之不當或違法，而構
    成應予撤銷之具體事由，就原判決已說明之事項再予爭執，
    難認合於上訴應敘述具體理由之合法程式。揆諸前揭最高法
    院判決之意旨，本件上訴即不合法定上訴程式，且無從命補
    正，爰不經言詞辯論，逕予駁回。
據上論斷，應依刑事訴訟法第367條前段、第372條，判決如主文
。
中　　華　　民　　國　　111 　年　　4 　　月　　 6　　日
                 刑事庭審判長 法  官 張宏節
　　　　　　　　　　　　　　　法  官 林碧玲
　　　　　　　　　　　　　　　法  官 林恒祺
以上正本證明與原本無異。
本件不得上訴。
中　　華　　民　　國　　111 　年　　4 　　月　　 6　　日
                              書記官　陳有信